臺灣高等法院高雄分院刑事附帶民事訴訟判決
原　　 告　　謝榮裕
被　　 告　　凌有成
上列被告因傷害案件（本院100 年度上易字第308 號），經原告
提起附帶民事訴訟，請求損害賠償，本院判決如下：
    主  文
被告應給付原告新台幣壹萬元，及自民國100 年4 月20日起至清
償日止，按年息百分之五計算之利息。
原告其餘之訴駁回。
    事實及理由
一、原告起訴主張：被告凌有成於民國99年7 月17日上午11時許
    ，在高雄市○○區○○路443 之1 號住處門口，因細故與原
    告謝榮裕發生爭執，被告凌有成竟基於傷害之犯意，出手毆
    打原告謝榮裕，致原告謝榮裕受有右耳部挫傷及瘀青之傷害
    ，爰依侵權行為之法律關係，請求命被告凌有成給付醫療費
    用新台幣（以下同）20萬元之精神慰藉金，及加計起訴狀繕
    本送達翌日之法定遲延利息之判決，並陳明願供擔保聲請為
    假執行宣告。
二、被告則以：否認毆打原告謝榮裕，請求駁回原告之訴。
三、按附帶民事訴訟之判決，應以刑事訴訟判決所認定之事實為
    據，刑事訴訟法第500 條前段定有明文。本件原告謝榮裕主
    張被告凌有成對其為傷害之事實，業據本院以100 年度上易
    字第308 號刑事判決依傷害罪判處罰金5 千元確定在案，有
    該判決書在卷可稽，則原告謝榮裕主張之上開事實，堪認真
    實。
四、按因故意或過失，不法侵害他人之權利者，負損害賠償責任
    ；不法侵害他人之身體或健康者，對於被害人因此喪失或減
    少勞動能力時，應負損害賠償責任；又不法侵害他人之身體
    、健康者，被害人雖非財產上之損害，亦得請求賠償相當之
    金額，民法第184 條第1 項前段、第193 條第1 項及第195
    條第1 項前段分別有明文規定。本件被告凌有成有反擊傷害
    原告謝榮裕身體之事實，已如前述，則原告謝榮裕依前開規
    定，請求被告凌有成負損害賠償責任，即屬有據。查原告謝
    榮裕因受前開傷害，其精神上受有相當之痛苦，應可認定。
    因原告謝榮裕被打受有右耳部挫傷及瘀青之傷，且係原告謝
    榮裕先動手打人，故認原告謝榮裕請求賠償之金額，以1 萬
    元為相當，此部分為有理由，應予准許，至其逾此範圍之請
    求，並無理由，應予駁回。
五、本件僅判決賠償1 萬元，未達至上訴第三審之金額，於二審
    判決時即確定，應無宣告假執行之問題，附此敘明。
六、據上論結：本件原告之訴為一部有理由，一部無理由，依刑
    事訴訟法第502 條第1項、第2 項，判決如主文。
中    華    民    國   100    年    4     月    29    日
                    刑事第八庭  審判長法  官  洪兆隆
                                      法  官  郭玫利
                                      法  官  張盛喜
以上正本證明與原本無異。
不得上訴。
中    華    民    國   100    年    4     月    29    日
                                      書記官  齊椿華